臺灣屏東地方法院簡易民事判決
                               110年度屏簡字第683號
原      告  呂宥叡  

被      告  章興國  
上列當事人間損害賠償事件，本院於民國111年7月6日言詞辯論
終結，判決如下：
    主  文
一、被告應給付原告新臺幣（下同）183,200元。
二、原告其餘之訴駁回。
三、訴訟費用由被告負擔1/2，餘由原告負擔。
四、本判決原告勝訴部分得假執行。
    事實及理由
一、按「訴狀送達後，原告不得將原訴變更或追加他訴。但有下
    列各款情形之一者，不在此限：一、被告同意者。．．被告於
    訴之變更或追加無異議，而為本案之言詞辯論者，視為同意
    變更或追加。」此民事訴訟法第255條第1項第1款、第2項分
    別定有明文。本件原告原訴之聲明為被告應給付原告338,64
    5元等語（見本院卷第9-11頁，即爭汽車修理費242,445元、
    代步車輛費用95,000元及拖車費用1,200元），嗣於訴訟進
    行中追加訴之聲明為被告應給付原告385,700元（見本院卷
    第105-107、117頁，即爭車輛修理費用為129,500元、代步
    車輛費用95,000元、拖車費用1,200元及車輛交易貶損費用1
    60,000元），被告對於原告訴之追加無異議而為本案言詞辯
    論（見本院卷第117-119頁），則依上開規定，原告訴之加
    即合法。
二、原告主張：被告章興國因飲用酒類後駕駛車牌號碼000-0000
    號自用小客車（下稱肇事車輛），於110年7月23日凌晨0時
    許，行經屏東縣○○鄉里○路00號前時，不慎撞擊訴外人即原
    告之妻鄭惠庭所有而由原告駕駛停放於路邊之車牌號碼000-
    0000號自用小客車（下稱系爭車輛），致系爭車輛受損，支
    出拖車費用1,200元；又系爭車輛修理費用為129,500元；系
    爭車輛平日即由原告駕駛使用，因系爭車輛受損，原告無車
    可用，向訴外人劉益源租車以每日2,500元租用自小客車代
    步38日，合計95,000元（2,500元ㄨ38=95,000元）；再者系
    爭車輛之同款車型車輛，於事故當時價值為370,000元，然
    系爭車輛因此事故出售金額僅210,000元，貶值160,000元（
    370,000元-210,000元=160,000元），以上合計385,700元（
    129,500元+160,000元+95,000元+1,200元=385,700元，因鄭
    惠庭已將系爭車輛害賠償請求權讓與給原告，為此原告本於
    侵權行為法律關係，提起本件訴訟等語。聲明：被告應給付
    原告385,700元。
三、被告則以：對於發生上開車禍，被告有過失及支出拖車費用
    1,200元、系爭車輛出售21萬元、系爭車輛為RAV4 E型有天
    窗、鄭惠庭已將系爭車輛害賠償請求權讓與給原告等均無意
    見。另表示修車不用那麼久，否認修車費用129,500元，我
    的保養廠估價為10萬元；又否認代步車費95,000元及事故當
    時系爭車輛價值為370,000元等語置辯。聲明：請求駁回原
    告之訴。
四、被告於飲用酒類後駕駛肇事車輛，於上開時、地，不慎撞擊
    鄭惠庭所有而由原告駕駛停放於路邊之系爭車輛，致系爭車
    輛受損等情，經本院依職權向屏東縣政府警察局里港分局大
    平派出所調取道路交通事故調查卷宗（見本院卷第65-87、1
    69頁），核閱無訛，並有行車執照在卷可稽（見本院卷第16
    9頁），復為被告所不爭執，應可信為實在。
五、按「因故意或過失，不法侵害他人之權利者，負損害賠償責
    任。」此民法第184條第1項前段定有明文。本件被告因酒後
    駕駛肇事車輛，撞及停放路邊之系爭車輛，致系爭車輛受損
    ，被告駕駛行為即有過失，且系爭車輛受損與被告過失行為
    間，有相當因果關係，而及鄭惠庭已將系爭車輛害賠償請求
    權讓與給原告乙節，為被告所不爭執，則原告自得依上開規
    定請求被告負損害賠償責任，茲就原告請求項目說明如下
　　：
　㈠系爭車輛修理費用：按物被毀損時，被害人除得依民法第196
    條請求賠償外，並不排除民法第213條至215條之適用，依民
    法第196條請求賠償物被毀損所減少之價額，得以修復費用
    為估定之標準，但以必要者為限，如修理材料以新品換舊品
    ，應予折舊。又被害人對於該回復原狀所必要費用之金錢賠
    償，得於回復原狀前先為請求，亦得於回復原狀後再行主張
    ，且得自由支配而任意使用，不必使用於回復原狀（例如甲
    所有Ａ車遭乙撞毀，甲得不為修理，而請求修理費用，對該
    項費用得任意加以使用，不受限制。本件系爭車輛修理費用
    為129,500元（即鈑金工資18,000元、烤漆13,000元，合計
    為31,000元；零件費用為98,500元），業據原告提出估價單
    、統一發票、收據為證（見本院卷第99、159、167頁），應
    可信為實在。而依原告所提估價單載明「恢復原狀零件，大
    多為汽車環保回廠之拆車舊料」等語（見本院卷第165頁）
    ，則系爭車輛既以舊料修復，則有關零件費用，自不再折舊
    ，故系爭車輛修理費用原告可請求金額為129,500元。
　㈡拖車費用：原告主張系爭車輛受損支出拖車費用1,200元乙事
    ，為被告所不爭執，應信為真實。
　㈢代步車費用：原告主張系爭車輛平日即由原告駕駛使用，因
    系爭車輛受損，原告無車可用，向訴外人劉益源租車以每日
    2,500元租用自小客車代步38日，合計95,000元（2,500元ㄨ3
    8=95,000元乙情，業據原告提出估價單、借車憑據為證（見
    本院卷第39-42），固可信為真實，惟依高都汽車股份有限
    公司回函系爭車輛如由該公司修理，維修之期間為19至21個
    工作天等語（見本院卷第139頁），故本院認為原告需要代
    步車輛時間，應以修車期間21日為合理，逾此期間，尚難認
    與本件事故有因果關係，則原告得請求之代步車費用為52,5
    00元（2,500元ㄨ21=52,500元）。
　㈣系爭車輛因事故貶值費用：損害賠償之目的在於填補所生之
    損害，其應回復者，係損害事故發生前之應有狀態，自應將
    事故發生後之變動狀況悉數考量在內。故於物被毀損時，被
    害人除得請求修補或賠償修復費用，以填補技術性貶值之損
    失而回復物之物理性原狀外，就其物因毀損所減少之交易價
    值，亦得請求賠償，以填補交易性貶值之損失而回復物之價
    值性原狀。本件系爭車輛為有天窗乙節，業據原告陳明在卷
    ，依本院卷存新車新領牌照登記書（見本院卷第155頁）與
    卷存Toyota 2010 RAV4各類型規格、配備對照表（見本院卷
    第171、172頁），應認系爭車輛屬「RAV4 2010 E天窗」型
    ，而依卷存和榮汽車股份有限公司回函稱Toyota  RAV4在20
    10年4月出廠，2400CC汽車於110年7月間如未發生事故之中
    古車價格，E.option為21-27萬元等語（見本院卷第141頁）
    ，故原告所提系爭車輛同款車型中古行情為37萬元（見本院
    卷第109頁），並無可採。又系爭車輛購入時即為中古車乙
    情，業據原告陳明在卷（見本院卷第153頁），本件當初購
    入系爭車輛時，並無證據證明系爭車輛之狀態係處於完美無
    缺之情形，故本院認以21萬元，計算系爭車輛中古車行情，
    較為合理，而系爭車輛於111年1月25日以21萬元出售予蔡豐
    安乙情，有卷存中古汽車（介紹買賣）合約書可參（見本院
    卷第97、111頁），故尚難認系爭車輛有交易性貶值存在。
　㈤綜上所述，原告依債權讓與及侵權行為之法律關係，請求被
    告給付183,200元（129,500元+1,200元+52,500元=183,200
    元），為有理由，應予准許，逾此範圍，非有理由，應予駁
    回。　
六、本件原告勝訴部分，適用簡易程序所為被告敗訴之判決，依
    民事訴訟法第389條第1項第3款之規定，應依職權宣告假執
    行。
七、訴訟費用負擔之依據：民事訴訟法第79條。　
中　　華　　民　　國　　111 　年　　7 　　月　　20　　日
                        屏東簡易庭  法  官  曾吉雄
正本係照原本作成。
如對判決上訴，須於判決送達後廿日內向本院提出上訴狀，其未
表明上訴理由者，應於提出上訴後二十日內向本院補提理由書狀
（均須按他造當事人之人數附繕本）。
如委任律師提起上訴者，應一併繳納上訴審裁判費。
中　　華　　民　　國　　111 　年　　7 　　月　　20　　日
                                    書記官  鄭美雀